臺灣彰化地方法院刑事判決　　　　　　　96年度易字第1371號
公　訴　人　台灣彰化地方法院檢察署檢察官
被　　　告　甲○○
上列被告因竊盜案件，經檢察官提起公訴（96年度偵字第5328號
），本院依簡式審判程序判決如下：
    主  文
甲○○結夥三人以上、攜帶兇器、毀越門扇竊盜，處有期徒刑拾
月，減為有期徒刑伍月。又攜帶兇器、毀越門扇竊盜，處有期徒
刑玖月，減為有期徒刑肆月又拾伍日。應執行有期徒刑玖月又拾
伍日。
    事  實
一、甲○○與丁○○、乙○○共同意圖為自己不法之所有，於民
    國96年2月底某日凌晨2時許，由甲○○駕駛車號RJ-5783號
    自小客車搭載丁○○、乙○○，前往位於彰化縣線西鄉○○
    路○段路旁之「美美檳榔攤」鐵皮屋，乙○○在外負責把風
    ，由甲○○及丁○○共同持鐵撬1支（未扣案）撬開上開檳
    榔攤之後門，侵入檳榔攤內竊取戊○○所有之保力達10 幾
    罐、維士比5瓶、DVD播放機1台、啤酒2箱及檳榔10幾包，得
    手後將上開竊得物品持往阿慧檳榔攤等處變賣。嗣於96年5
    月20日18時30分許，乙○○為警通緝到案後自行供承，始循
    線查悉上情。
二、甲○○與丁○○共同意圖為自己不法之所有，於96年4月中
    旬某日凌晨4時許，由甲○○駕駛車號RJ-5783號自小客車搭
    載丁○○（起訴書誤載有乙○○），前往位於彰化縣伸港鄉
    台61線與濱二路路口之「固定客檳榔攤」，共同持鐵撬1支
    （未扣案）撬開上開檳榔攤鐵門後，侵入檳榔攤內竊取丙○○（即丁○○之胞姐）所有之保力達18瓶、維士比12瓶、檳
    榔2包、手提音響1台、無線電基地台1台及電視機遙控器1只
    ，得手後將上開竊得物品持往阿慧檳榔攤等處變賣。經警查
    獲前案時，自動供出本案而接受裁判。
三、案經彰化縣警察局和美分局報請台灣彰化地方法院檢察署檢
    察官偵查起訴。
    理  由
一、本件被告甲○○所涉係死刑、無期徒刑、最輕本刑為3年以
    上有期徒刑或高等法院管轄第一審案件以外之罪，並於本院
    行準備程序時就被訴事實為有罪之陳述，本院合議庭依刑事
    訴訟法第273條之1第1項規定，裁定改由受命法官獨任行簡
    式審判程序，先予敘明。
二、上揭犯罪事實，業據被告甲○○坦承不諱，核與證人戊○○
    、丙○○、阿慧檳榔攤負責人黃文初、丁○○於警詢之證述
    及證人乙○○於警詢、檢察官偵查中證述之情節相符，並有
    現場照片6張在卷可證，足見被告前揭自白與事實相符，洵
    堪採為論罪科刑之依據。本件事證明確，被告犯行堪以認定
    。
三、按刑法上所謂結夥三人以上係指有共同犯罪之故意，結為一
    夥而言。把風行為，在排除犯罪障礙，助成犯罪之實現，在
    合意範圍內分擔犯罪行為之一部，故亦係共同正犯而應計入
    結夥之內（最高法院94年度台上字第5813號判決意旨參照）
    。次按刑法第321條第1項第3款之攜帶兇器竊盜罪，係以行
    為人攜帶兇器竊盜為其加重條件，此所謂兇器，其種類並無
    限制，凡客觀上足對人之生命、身體、安全構成威脅，具有
    危險性之兇器均屬之，且只須行竊時攜帶此種具有危險性之
    兇器為已足，並不以攜帶之初有行兇之意圖為必要，最高法
    院79年台上字第5253號判例可資參照。查被告前後2次竊盜
    犯行，所攜帶之鐵撬1支為金屬製品，客觀上足對人之生命
    、身體、安全造成危險，為可供兇器使用之物無訛。又按刑
    法第321條第1項第2款所謂「門扇」，係指門戶等阻隔出入
    之設備而言，查被告破壞事實欄一之後門、事實欄二之鐵門
    ，以進入屋內行竊，自屬毀越門扇之行為。核被告所為事實
    欄一部分，係犯刑法第321條第1項第2款、第3款、第4款之
    結夥三人以上攜帶兇器毀越門扇竊盜罪。又其所為關於事實
    欄二部分，係犯刑法第321條第1項第2款、第3款之攜帶兇器
    毀越門扇竊盜罪。被告甲○○與丁○○、乙○○就上開事實
    欄一及被告甲○○與丁○○就上開事實欄二之加重竊盜犯行
    ，有犯意聯絡與行為分擔，為共同正犯。另被告所犯上揭2
    次加重竊盜罪間，犯意各別，行為互殊，應分論併罰。又被
    告在未經有偵查犯罪職權機關或公務員發覺其為犯人前，即
    向查獲前案之員警自動供出事實欄二之犯行，進而接受裁判
    ，有其警詢筆錄在卷可參，核與自首之要件相當，依刑法第
    62條前段之規定減輕其刑。爰審酌被告正值青壯之年，不思
    循正當途徑獲取所需，前因妨害公務經判處有期徒刑3月，
    緩刑2年確定，有台灣高等法院被告前案紀錄表在卷可參，
    本件竊取財物之目的係為購毒施用，惟所得財物價值非多、
    坦承犯行等一切情狀，分別量處如主文所示之刑。另被告所
    為犯行，均在96年4月24日以前，合於中華民國九十六年罪
    犯減刑條例第2條第1項第3款規定，爰依法減為如主文所示
    之刑，暨定應執行刑。
據上論斷，應依刑事訴訟法273條之1第1項、第299條第1項前段
，刑法第28條、第321條第1項第2款、第3款、第4款、第51條第5
款、第62條前段，中華民國九十六年罪犯減刑條例第2條第1項第
3款、第7條，判決如主文。
本案經檢察官蔡明達到庭執行職務
中　　華　　民　　國　　96　　年　　10　　月　　18　　日
                  刑事第六庭    法  官  林欣苑
以上正本證明與原本無異。
如不服本判決，應於判決送達後10日內，向本院提出上訴書狀，
上訴書狀應「敘述具體上訴理由」，並按他造當事人之人數附繕
本。「切勿逕送上級法院」。
告訴人或被害人對於判決如有不服具備理由請求檢察官上訴者，
其上訴期間之計算係以檢察官收受判決正本之日期為準。
中　　華　　民　　國　　96　　年　　10　　月　　18　　日
                                書記官  楊筱惠
附錄本案論罪科刑法條全文：
中華民國刑法第321條
（加重竊盜罪）
犯竊盜罪而有左列情形之一者，處6月以上、5年以下有期徒刑：
一  於夜間侵入住宅或有人居住之建築物、船艦或隱匿其內而犯
之者。
二  毀越門扇、牆垣或其他安全設備而犯之者。
三  攜帶兇器而犯之者。
四  結夥三人以上而犯之者。
五  乘火災、水災或其他災害之際而犯之者。
六  在車站或埠頭而犯之者。
前項之未遂犯罰之。
